【裁判字號】    99,補,242
【裁判日期】    990729
【裁判案由】    確認僱傭關係存在
【裁判全文】
臺灣嘉義地方法院民事裁定  99年度補字第242號
原      告  甲○○
訴訟代理人  楊漢東律師
上列當事人間確認僱傭關係存在事件，原告起訴未繳足裁判費，
本院裁定如下：
      主    文
原告應於五日內補繳第一審裁判費新臺幣萬捌仟伍佰捌拾捌元
。
      理    由
一、按提起民事訴訟，應繳納裁判費，此為必須具備之程式，欠
    缺者法院應以裁定駁回之。但其情形可以補正者，審判長應
    定期間先命補正。民事訴訟法第249條第1項但書定有明文。
    次因定期給付或定期收益涉訟，以權利存續期間之收入總數
    為準；期間未確定時，應推定其存續期間。確認僱傭關係存
    在之訴，推定存續期間時，原則上算至勞工滿60歲時止，如
    推定之存續期間逾15年，則參照司法院院字第2189號解釋，
    以15年計算。民事訴訟法第77條之10、最高法院89年度台抗
    字第535 號裁定意旨可資參照。前揭推定存續期間原規定並
    無上限，至權利存續期間較長者蒙生不利益，是於民國92年
    2 月7 日民事訴訟法第77條之10增訂但書規定，其期間超過
    10年者，以10年計算。另按以一訴主張數項標的者，其價額
    合併計算之。但所主張之數項標的互相競合或應為選擇者，
    其訴訟標的價額，應依其中價額最高者定之。
二、經查，原告與被告舜盟工業股份有限公司間確認僱傭關係存
    在事件，原告起訴僅繳納裁判費新臺幣（下同）2,210 元，
    此有本院自行收納款項統一收據在卷可憑。另本件原告訴之
    聲明係「一確認原告與被告間之僱傭關係存在；二被告應給
    付原告200,952 元，及自起訴狀繕本送達翌日起至清償日止
    ，按年利率百分之5 計算之利息；三前項聲明，原告願供擔
    保，請准宣告假執行。」，亦有原告99年6 月15日民事起訴
    狀可為憑徵。則揆諸前揭法律見解，原告10年間之收入總數
    為4,019,040元（計算式：10年×12月×月薪33,492元＝4,0
    19,040元），此為原告聲明第1 項之訴訟標的價額。顯高於
    聲明第2 項之訴訟標的價額，故本件訴訟標的價額應以4,01
    9,040 元。再依民事訴訟法第77條之13、第77條之27規定及
    台灣高等法院以92年8 月8 日（92）院田文公字第0302 8號
    函文意旨，本件應徵裁判費40,798元（計算公式可自司法院
    網站下載中心之「徵收費用標準計算程式」閱覽、下載），
    扣除已繳之2,210 元，原告尚應補繳38,588元。
三、茲依首揭規定，命原告於主文所定期限內補繳，逾期不繳，
    即駁回其訴，特此裁定。（如欲節省裁判費，亦得與被告另
    行協調解決方式；但應注意時效等規定。）
中    華    民    國    99    年    7     月    29    日
                      民事第二庭法  官  曾文欣
以上正本係照原本作成
如不服本裁定關於核定訴訟標的價額部分，應於送達後10日內向
本院提出抗告狀，並繳納抗告費新臺幣1,000 元；其餘關於命補
繳裁判費部分，不得抗告。
中    華    民    國    99    年    7     月    29    日
                                書記官  李彩娥

司法院資訊處製作；財團法人民間司法改革基金會備份。
